【裁判字號】    97,上訴,5726
【裁判日期】    980210
【裁判案由】    搶奪等
【裁判全文】
臺灣高等法院刑事判決                97年度上訴字第5726號
上  訴  人
即  被  告  甲○○
                    現押在臺灣台北看守所
上列上訴人因搶奪等案件，不服臺灣臺北地方法院97年度訴字第
1931號，中華民國97年11月12日第一審判決（起訴案號：臺灣臺
北地方法院檢察署97年度偵字第18329號），提起上訴，本院判
決如下：
    主  文
上訴駁回。
    事  實
一、甲○○曾於民國89年間，因搶奪、竊盜等案件，經臺灣高等
    法院89年度上訴字第997號判決判處有期徒刑3年、5月，應
    執行有期徒刑3年3月確定，於91年4月15日縮短刑期假釋出
    監，於92年2月2日假釋期滿未經撤銷，以已執行論（不構成
    累犯），復於92年間，因搶奪案件，經臺灣高等法院以92
    年度上訴字第2923號判決判處有期徒刑4年，再經同院以93
    年度聲字第173號裁定更定其刑為4年6月確定，於96年1月2
    日縮短刑期假釋出監，於97年1月4日假釋期滿未經撤銷，以
    已執行論。詎仍不知悔改，意圖為自己不法之所有，於97
    年8月8日下午5時7分許，在臺北市○○區○○街九五號陽信
    銀行前，先竊取乙○○所有之車牌號碼BQM-067號機車，充
    作行搶工具（竊盜部分，已經判處有期徒刑3月確定），旋
    於同日晚間8時45分許，騎乘上揭機車在臺北縣新店市○○
    路○段65巷12弄附近，趁丙○○不及防備之際，自後方搶奪
    丙○○之手提包1個（內有行動電話含晶片卡1支、信用卡4
    張、提款卡2張、印章1枚、鑰匙1串、筆記本1本、皮夾1個
    、現金新臺幣1萬餘元、零錢包1個）得手後，騎車加速逃逸
    。
二、案經臺北市政府警察局文山第二分局報告臺灣臺北地方法院
    檢察署檢察官偵查起訴。
    理  由
一、訊據被告甲○○對於上揭事實欄所載之搶奪事實，迭於原審
    及本院審理時均坦承不諱，並經證人即被害人乙○○、丙○
    ○於警詢時就機車被竊及手提包遭搶奪之情形指述明確，並
    有車號查詢輕型機車車籍電腦列印單、臺北市政府警察局車
    輛協尋電腦輸入單、臺北市政府警察局文山第二分局景美派
    出所受理各類案件紀錄表各一紙、監視器錄影帶翻拍照片19
    幀在卷可憑。是依前述補強證據，已足資擔保被告自白之真
    實性，其事實欄所載之搶奪犯行，已臻明確，可以認定，自
    應依法論科。
三、核被告所為，係犯刑法第325條第1項之搶奪罪。又被告有如
    事實欄所載之犯罪科刑執行情形，有本院被告前案紀錄表一
    份在卷可稽，其前受有期徒刑執行完畢，於5年以內故意再
    犯本件有期徒刑以上之罪，為累犯，應依刑法第47條第1項
    之規定，加重其刑。原審調查後，以被告犯搶奪罪，事證明
    確，援引刑法第325條第1項、第47條第1項規定，並審酌被
    告前有多次搶奪前科犯行，犯罪手法均為自後方或側面接近
    隻身行走之婦女，趁其等不及防備之際，出手搶奪該等婦女
    所攜帶之皮包，雖經法院判罪入獄服刑，本次仍以相同方法
    搶奪被害人丙○○之財物，甚且先行竊取乙○○機車供作搶
    奪之用，以逃避警方追查，其心可議，顯見被告毫無悔悟之
    心，且所犯危害社會治安至鉅，及其竊盜、搶奪之手段、犯
    罪所得之財物等一切情狀，量處有期徒刑4年4月，復敘明
    被告雖分別於88年間為14件搶奪案件，92年間再犯1件搶奪
    案件，然於96年1月25日假釋付保護管束後，並非立即再犯
    ，於97年8月8日始再為本件搶奪案，依前科紀錄觀察，被告
    並非持續未間斷為犯罪行為，是否具犯罪之常習性不無疑問
    ，認被告甲○○經此本案刑期之執行，已足讓其在獄中改過
    自新，無諭知刑前強制工作之必要之旨。認事用法，均無違
    誤。至被告上訴略以：因夫妻離異、老母及幼子的扶養問題
    ，經濟壓力一波波衝擊考驗被告，在窮途末路下，又重蹈覆
    轍犯下此案，萬分惶恐和懊悔，不再有矯辯脫罪之心態，自
    始坦承犯罪，而此單一搶案而言，量處有期徒刑4年4月亦屬
    罕見，求處改判較輕之刑云云。惟按量刑之輕重，係屬事實
    審法院得依職權自由裁量之事項，原審於科刑時，業已敘明
    其審酌刑法第57條各款所列之事項，及上訴人犯罪所得財物
    情各情，且所量處之刑，亦未逾越法定範圍，自難遽指為違
    法。況被告本案犯罪，與其先前受刑罰矯治執行完畢之罪，
    均為搶奪行為，乃屬同種類之累犯，主觀之可責性高，兼衡
    搶奪罪法定最重本刑為5年有期徒刑，依累犯規定加重後，
    法院依其情節，得以裁量宣告之最重刑度為有期徒刑7年6月
    ，及被告前此所犯搶奪罪，經判處有期徒刑4年，原審宣告
    有期徒刑4年4月，僅略高於中度以上之宣告刑，亦難認有違
    比例原則之處。被告上訴指摘原判決量刑不當，為無理由，
    自應予以駁回。
據上論斷，應依刑事訴訟法第368條，判決如主文。
本案經檢察官李叔芬到庭執行職務。
中    華    民    國    98    年    2     月    10    日
                  刑事第二十二庭審判長法  官  何菁莪
                                      法  官  洪于智
                                      法  官  江振義
以上正本證明與原本無異。
如不服本判決，應於收受送達後十日內向本院提出上訴書狀，其
未敘述上訴之理由者並得於提起上訴後十日內向本院補提理由書
（均須按他造當事人之人數附繕本）。
                                      書記官  陳韋杉
中    華    民    國    98    年    2     月    11    日
附錄本案論罪科刑法條全文：
中華民國刑法第三百二十條
意圖為自己或第三人不法之所有，而竊取他人之動產者，為竊盜
罪，處五年以下有期徒刑、拘役或五百元以下罰金。


司法院資訊處製作；財團法人民間司法改革基金會備份。
